臺灣臺中地方法院民事裁定
111年度司字第30號
聲  請  人  台中商業銀行股份有限公司

法定代理人  王貴鋒  


相  對  人  鴻洋國際商務諮詢顧問有限公司

法定代理人  沈瑞鴻（已歿）   
特別代理人  侯珮琪律師
上列聲請人聲請為相對人選任特別代理人事件，本院裁定如下：
    主    文
選任侯珮琪律師（事務所地址：臺中市○區○○路000號8樓之1）於
聲請人與相對人間本院110年度訴字第892號確定判決之強制執行
程序事件，為相對人之特別代理人。
    理    由
一、按對於無訴訟能力人為訴訟行為，因其無法定代理人或其法
    定代理人不能行代理權，恐致久延而受損害者，得聲請受訴
    法院之審判長，選任特別代理人。民事訴訟法第51條第1項
    定有明文。復依同法第52條規定，上開規定於法人之代表人
    亦有準用。而所謂受訴法院，係指該訴訟將來應繫屬或現在
    已繫屬之法院而言（最高法院103年度台抗字第541號裁定意
    旨參照）。故訴訟事件雖尚未繫屬法院，仍可認有為無訴訟
    能力人就該事件先行選任特別代理人之必要。又強制執行程
    序，除強制執行法有規定外，準用民事訴訟法之規定，強制
    執行法第30條之1亦有明定。
二、聲請意旨略以：聲請人與相對人間返還借款事件，經本院11
    0年度訴字第892號判決確定在案，聲請人今為對相對人之財
    產聲請強制執行，然因相對人為一人公司，其代表人沈瑞鴻
    已於民國109年12月13日死亡，且相對人並無其他股東、董
    事，亦查無清算人。又沈瑞鴻之法定繼承人本為配偶宋德霞
    及母親沈吳翠玉，惟其全體繼承人均已依法向高雄少年及家
    事法院為拋棄繼承，並經該院以110年度司繼字第2599號准
    予備查，而宋德霞固亦為本件債務之共同債務人，然其經本
    院110年度聲字第330號選任特別代理人事件函詢有無意見擔
    任相對人之特別代理人而逾期未回覆，是難認其有擔任特別
    代理人之意願，爰依法聲請選任相對人之特別代理人等語。
三、經查，聲請人前開主張，業據提出本院110年度訴字第892號
    民事判決及民事判決確定證明書影本為證。而相對人為一人
    公司，代表人沈瑞鴻於109年12月13日死亡後，其全體繼承
    人均拋棄繼承等節，亦有戶籍謄本、相對人公司變更登記表
    、繼承系統表、臺灣高雄少年及家事法院110年8月5日高少
    家宗家司雄110司繼字第2599號通知、本院110年度聲字第33
    0號民事裁定及民事裁定確定證明書影本等附卷可稽。是聲
    請人主張為請求相對人返還借款，有對相對人聲請強制執行
    之必要，因相對人無法定代理人，恐致久延受損害，而聲請
    本院選任相對人之特別代理人，並無不合。從而，聲請人聲
    請為相對人選任特別代理人，於法相符，應予准許。而侯珮
    琪律師曾於本院110年度訴字第892號案件中，由律師公會推
    薦為堪任該案特別代理人之人選，嗣於該案擔任特別代理人
    ，並經本院詢問確有再行擔任相對人之特別代理人意願等情
    ，有本院110年度訴字第892號判決、本院公務電話紀錄附卷
    足參，本院審酌侯珮琪律師曾於本院110年度訴字第892號請
    求返還借款事件之程序中，經本院選任為相對人之特別代理
    人，且其為執業律師，與兩造均無何利害關係，應屬適當之
    人選。從而，本院認由具法律專業之侯珮琪律師擔任相對人
    之特別代理人，應屬妥適，爰裁定如主文所示。
四、依民事訴訟法第51條第1項、強制執行法第30條之1，裁定如
    主文。　
中　　華　　民　　國　　111 　年　　6 　　月　　14　　日
                  民事第一庭    法  官　蔡孟君
正本係照原本作成。
如不服本裁定應於送達後10日內向本院提出抗告狀，並繳納抗告
費新臺幣1000元。
中　　華　　民　　國　　111 　年　　6 　　月　　14　　日
                                書記官　鄭雅雲